【裁判字號】    89,易,5482
【裁判日期】    900308
【裁判案由】    傷害
【裁判全文】
臺灣高雄地方法院刑事判決                        八十九年度易字第五四八二號
    公  訴  人  臺灣高雄地方法院檢察署檢察官
    被      告  丙○○
    選任辯護人  紀錦隆
                施旭錦
右列被告因傷害案件，經檢察官提起公訴（八十八年度偵字第二二五四０號），本院
判決如左：
    主  文
丙○○共同傷害人之身體，處有期徒刑月，如易科罰金，以佰元折算壹日。
    事  實
一、緣丙○○之妹婿鄭東合係甲○○所經營豐大企業股份有限公司（設於高雄縣大寮
    鄉○○路六一之十八號）之員工，丙○○因不滿鄭東合遭甲○○毆打成傷，脅迫
    書下偷竊公司物品切結書、離職書，竟於民國八十八年六月十一日十六時四十五
    分許，在高雄縣大寮鄉○○路六一之一八號內，夥同不詳姓名之成年男子三人，
    基於犯意之聯絡共同毆打甲○○，致甲○○受有右上額腫脹約五乘十公分、併有
    創裂一．五公分、鼻基部裂創長約一．五公分之傷害。
二、案經甲○○訴由高雄縣警察局林園分局報請台灣高雄地方法院檢察署檢察官偵查
    起訴。
    理  由
一、訊據被告丙○○矢口否認右揭犯行，辯稱：我沒有毆打告訴人，因我妹婿在告訴
    人的工廠上班，被告訴人關起來打，我妹妹打電話給我，我過去告訴人的工廠瞭
    解情形，問告訴人何以打我妹婿又不讓我妹婿去醫院，告訴人就先打我並抓我的
    右手往下拉，我就用力將他推開，我們二人都跌倒，因告訴人後面有一個玻璃櫃
    倒下來，告訴人因而受傷云云。惟查，右揭事實業據告訴人甲○○指述綦詳，證
    人乙○○律師亦到庭證稱：「我不認識被告等人，當時我在告訴人的辦公室裡，
    原來有告訴人、告訴人的太太在辦公室裡，後來來了五、六個人，一進來辦公室
    裡，那些人一進來就圍著告訴人指責他後就開始打他，當天我去的時候告訴人有
    先拿切結書給我看，說有人在偷工廠裡的東西，並不是他要違反承諾，之後那些
    人一進來，有要搶那份切結書，告訴人的太太要保護那份切結書，而告訴人被那
    些人打，有二、三人拿小凳打告訴人，告訴人只有抵擋那些人而已。」、「是那
    些進去的人先出手打的」、「告訴人的太太保護那份切結書並喊說不要再打了，
    因告訴人也受傷流血了，那些人就離開了，我就用我的車子載告訴人去就醫，告
    訴人說要去警局備案，所以我再載他去警局」等語（詳本院九十年二月十三日審
    判筆錄），其證詞與告訴人指述相符，查證人乙○○律師與被告及告訴人間均互
    不認識，當天係因其委任人與告訴人間有民事糾紛而在場與告訴人洽談，衡情當
    無偏坦告訴人之理，其證詞可堪採信，又告訴人因而受有右揭傷害，有診斷證明
    書一紙附卷可稽。雖被告以前開情詞置辯，然當時現場告訴人方面僅有告訴人本
    人及其太太梁李素霞在場，而被告夥同多人到場，告訴人焉敢先動手打被告，足
    認被告上開辯解係屬卸責之詞，無可採信。罪證明確，被告犯行洵堪認定。
二、核被告所為，係犯刑法第二百七十七條第一項之傷害罪。被告與不詳姓名之成年
    男子三人間，有犯意聯絡及行為分擔，為共同正犯。爰審酌被告犯罪之動機、手
    段、告訴人所受傷害之程度，及被告犯後未能坦承犯行，顯無悔悟之意等一切情
    狀，量處如主文所示之刑，併諭知易科罰金之折算標準。
據上論斷，應依刑事訴訟法第二百九十九條第一項前段，刑法第二十八條、第二百七
十七條第一項、第四十一條第一項，罰金罰鍰提高標準條例第一條前段、第二條，判
決如主文。
中      華      民    國      九十      年      三      月      八    日
                                  臺灣高雄地方法院刑事庭
                                      法  官    吳  宏  榮
右正本證明與原本無異。
如不服本判決，應於判決送達後十日內，向本院提出上訴狀。
                                      書記官    呂  怜  勳
中      華      民      國      九十      年      三      月      八    日
附錄本案論罪科刑法條：
刑法第二百七十七條第一項
傷害人之身體或健康者，處三年以下有期徒刑，拘役或一千元以下罰金。


司法院資訊處製作；財團法人民間司法改革基金會備份。
